vi: Dụng cụ thể thao > Giải trí ngoài trời > Chèo thuyền và thể thao dưới nước > Chèo thuyển & thả bè > Phụ kiện ca-nô: Hệ thống neo canoe; Túi boong ca-nô; Ghế ngồi canoe; Túi đựng ca-nô
ko: 스포츠용품 > 야외 레크레이션 > 보트 놀이/수상 스포츠 > 보트/래프트 > 카누 부대용품: 카누 앵커링 시스템; 카누 데크 가방; 카누 좌석; 카누 보관 가방
el: Αθλητικά είδη > Υπαίθριες δραστηριότητες αναψυχής > Ναυσιπλοΐα & θαλάσσια σπορ > Ναυσιπλοΐα & ράφτινγκ > Αξεσουάρ κανό: Συστήματα αγκυροβολίας κανό; Τσάντες καταστρώματος για κανό; Καθίσματα κανό; Τσάντες αποθήκευσης για κανό
tr: Spor Malzemeleri > Açık Hava Etkinlikleri > Kayıkçılık ve Su Sporları > Kayıkçılık ve Rafting > Kano Aksesuarları: Kano çapa sistemleri; Kano Güvertesi Çantaları; Kano koltukları; Kano Saklama Torbaları
it: Articoli sportivi > Ricreazione outdoor > Sport acquatici > Nautica e rafting > Accessori per canoa: Sistemi di ancoraggio per canoa; Borse da ponte per canoa; Sedili per canoa; Borse portaoggetti per canoa
ru: Спортивные товары > Активный отдых на открытом воздухе > Гребля и водные виды спорта > Товары для гребли и рафтинга > Аксессуары для каноэ: Якорные системы для каноэ; Сумки на деки для каноэ; Сиденья для каноэ; Сумки для хранения вещей для каноэ
sk-SK: Športový tovar > Exteriérové rekreakčné športy > Člnkovanie a vodné športy > Člnkovanie a rafting > Príslušenstvo pre kanoe: Systémy na kotvenie kanoí; Palubné tašky na kanoe; Sedadlá do kanoe; Úložné tašky na kanoe
bg-BG: Спортни стоки > Спортни занимания на открито > Плаване с лодка и водни спортове > Плаване с лодка и рафтинг > Аксесоари за кану: Системи за закрепване на кану; Чанти за палуба на кану; Седалки за кану; Чанти за съхранение на кану
pt-PT: Artigos de desporto > Atividades recreativas no exterior > Desportos náuticos e aquáticos > Desportos náuticos e rafting > Acessórios para canoas: Sistemas de ancoragem para canoas; Sacos de convés para canoa; Assentos para canoas; Sacos de armazenamento para canoa
es: Equipamiento deportivo > Actividades al aire libre > Deportes acuáticos y navegación deportiva > Navegación y rafting > Accesorios para canoas: Sistemas de anclaje para canoas; Bolsas para cubiertas de canoas; Asientos para canoas; Bolsas de almacenamiento para canoas
nl: Sportartikelen > Buitenrecreatie > Boten en watersport > Varen en rafting > Accessoires voor kanovaren: Kano-ankersystemen; Dektassen voor kanovaren; Kanozitjes; Opslagtassen voor kanovaren
hu: Sportszerek > Szabadtéri kikapcsolódás > Csónakázás és vízi sportok > Csónakázás és rafting > Kenukiegészítők: Kenuhorgony-rendszerek; Kenufedélzeti táskák; Kenuülések; Kenutároló táskák
sv: Sportartiklar > Utomhusaktiviteter > Båt- och vattensporter > Båtsport > Kanottillbehör: Förankringssystem för kanot; Kanotdäcksväskor; Kanotsäten; Kanotförvaringsväskor
th: อุปกรณ์กีฬา > สันทนาการกลางแจ้ง > กีฬาทางเรือและทางน้ำ > การล่องเรือและแพ > อุปกรณ์แคนู: ระบบสมอเรือแคนู; ถุงใส่ขอบเรือแคนู; ที่นั่งเรือแคนู; ถุงเก็บเรือแคนู
cs: Sportovní potřeby > Outdoorové aktivity > Lodě a vodní sporty > Kajaky, kánoe a rafty > Kánoe – příslušenství: Kotevní systémy pro kanoe; Kánoe – palubní vaky (deck bag); Sedátka do kanoe; Kánoe – skladovací tašky
ja: スポーツ用品 > 屋外レクリエーション > ウォータースポーツ・アクティビティ > カヌー・ラフティング > カヌー関連用品: カヌー用アンカーシステム; カヌーデッキバッグ; カヌーシート; カヌー収納バッグ
lt-LT: Sporto prekės > Poilsis lauke > Plaukiojimas valtimis ir vandens sportas > Plaukimas valtimis ir plaustais > Kanojų priedai: Kanojų inkaravimo sistemos; Kanojų denio krepšiai; Kanojų sėdynės; Kanojų laikymo krepšiai
nb: Sportsutstyr > Friluftsliv > Båt og vannsport > Båt og rafting > Kanotilbehør: Ankersystemer til kano; Dekksvesker til kano; Kanoseter; Lagringsvesker for kano
de: Sportartikel > Outdoor-Aktivitäten > Boot- & Wassersport > Bootssport > Kanuzubehör: Ankersysteme für Kanus; Kanu-Decktaschen; Kanusitze; Kanu-Aufbewahrungstaschen
hr-HR: Sportska oprema > Rekreacija na otvorenom > Plovidba i vodeni sportovi > Plovljenje čamcem i rafting > Pribor za kanue: Sustavi za usidrenje kanua; Torbe za čamce; Sjedala za kanue; Torbe za spremanje kanua
sl-SI: Športna oprema > Rekreacija na prostem > Plovba in vodni športi > Plovba in rafting > Dodatki za kanuje: Sistemi za sidranje kanujev; Torbe za pokrove kanujev; Sedeži za kanuje; Vreče za shranjevanje kanujev
fi: Urheilutarvikkeet > Ulkoharrasteet > Veneily ja vesiurheilu > Veneily ja koskenlasku > Kanoottitarvikkeet: Kanootin ankkurointijärjestelmät; Kanootin suojalaukut; Kanootin istuimet; Kanootin varastolaukut
da: Sportsartikler > Friluftsliv > Sejling og vandsport > Sejlads og rafting > Kanosejlads – tilbehør: Ankersystemer til kanoer; Tasker til kanodæk; Kanosæder; Opbevaringstasker til kanoer
pt-BR: Artigos esportivos > Atividades ao ar livre > Canoagem e esportes aquáticos > Navegação e rafting > Acessórios de canoagem: Sistemas de ancoragem para canoas; Sacos de convés para canoa; Assentos para canoas; Sacos de armazenamento para canoas
fr: Équipements sportifs > Loisirs de plein air > Plaisance et sports nautiques > Plaisance et rafting > Accessoires de canoë: Systèmes d’ancrage de canoë; Sacs de pont de canoë; Sièges de canoë; Sacs de rangement pour canoë
en: Sporting Goods > Outdoor Recreation > Boating & Water Sports > Boating & Rafting > Canoe Accessories: Canoe Anchoring Systems; Canoe Deck Bags; Canoe Seats; Canoe Storage Bags
ro-RO: Articole sportive > Recreere în aer liber > Plimbări cu barca și sporturi nautice > Plimbări cu barca și rafting > Accesorii pentru canoe: Sisteme de ancorare pentru canoe; Pungi pentru canoe; Scaune pentru canoe; Portbagaj pentru canoe
zh-CN: 体育用品 > 户外休闲 > 划船/水上运动 > 赛艇用品 > 皮划艇配件: 独木舟锚固系统; 皮划艇甲板袋; 独木舟座椅; 皮划艇收纳袋
zh-TW: 體育用品 > 室外休閒 > 水上運動 > 划船/泛舟 > 划艇配件: 獨木舟錨泊系統; 划艇甲板包; 獨木舟座椅; 划艇收納袋
pl: Sprzęt sportowy > Rekreacja na świeżym powietrzu > Żegluga i sporty wodne > Pływanie łodzią i rafting > Akcesoria do kanadyjek: Systemy kotwiczące do kanadyjek; Torby na kanadyjkę; Siedzenia do kanadyjek; Torby do przechowywania kanadyjek